# 同一控制下企业合并年报数据披露问题

提问人：helenpqh 时间：2020-09-11 08:05:08
假设需要在 2020 年年报中需要披露同一控制下的企业合并的相关数据（合并当期期初至合并日被合并方的收入、合并当期期初至合并日被合并方的净利润、比较期间被合并方的收入、比较期间被合并方的净利润），假设在 2020 年8 月 31 日发生了的同一控制下的企业合并，合并日是 2020 年 8 月 31 日。
请问：
1 、合并当期期初至合并日的收入和净利润是以审计调整前的数据为准还是以审计调整后的数据为准？假设审计调整前后数据差异较大。
2 、比较期间是 2019 年1-8月，由于 2019 年只有年度审计，未针对 2019 年1-8月进行审计，那比较期间的数据该如何取数？假设审计调整前后数据差异较大。
3 、企业针对企业合并计算的长投入账价值是以被合并方未经审计的账面净资产为准，与合并对价的差额计入资本公积，假设审计调整前后数据差异较大，那长投入账价值是否应以审计调整后的账面净资产为准并相应调整资本公积？
4 、如果被合并方下面有多个子公司，那在计算合并日的长投入账价值时，被合并方账面净资产为是以被合并方母公司在合并日的账面净资产为准还是以被合并方及其子公司在合并日的合并报表净资产为准？
请指教，谢谢！

回答人：chenyiwei
1 、以审计调整后数据为准。
2 、比较期间可以取上年全年，不是上年度内的对应期间。
3 、长投入账价值是否应以审计调整后的账面净资产为准并相应调整资本公积。
4 、以被合并方及其子公司在合并日的合并报表净资产（即合并报表口径的归母净资产，不含少数股东权益）为准。

提问人：helenpqh 时间：2020-09-13 08:05:08
谢谢陈版，“比较期间可以取上年全年，不是上年度内的对应期间。”？请问比较期间应该怎么确定，在准则有相关规定吗？如果比较期间未经审计，那是否可以披露未经审计的数字，还是要以审计调整后的数字为准？假设审计调整前后差异较大？

回答人：chenyiwei
已审报表中的每个数字都应当是经过审计的，不能披露未审数。

回答人：chenyiwei
根据具体情况确定，年报的比较期间就是上年度全年，除非相关准则明确要求的是某个期间的对应期间，但就此处披露事项而言，披露“上年度 1 ～ 8 月”无实际意义。